臺灣基隆地方法院民事判決　　　　　　 100年度重訴字第39號
原　　　告　臺灣中小企業銀行股份有限公司
法定代理人　羅澤成
訴訟代理人　徐俊清
被　　　告　翰森實業有限公司
兼　　　上
法定代理人　林弘祥
被　　　告　顏美瑜
上列當事人間請求清償債務事件，本院於中華民國100.年９月５
日辯論終結，茲判決如下：
    主  文
被告應連帶給付原告新臺幣貳仟捌佰萬柒仟肆佰伍拾玖元及如附
表一所示之利息暨違約金。
被告翰森實業有限公司及林弘祥應連帶給付原告新臺幣參拾萬貳
仟壹佰柒拾捌元及如附表二所示之利息暨違約金。
訴訟費用新臺幣貳拾陸萬壹仟貳佰柒拾捌元，由被告連帶負擔新
臺幣貳拾伍萬捌仟肆佰捌拾玖元，餘由被告翰森實業有限公司及
林弘祥連帶負擔。
    事實及理由
一、本件被告３人均未於言詞辯論期日到場，惟均無民事訴訟法
    第386.條所列之各種情形，爰准原告聲請，由其一造辯論而
    為判決，先予敘明。
二、原告起訴主張：(一)被告翰森實業有限公司（下稱翰森公司
    ）於民國（下同）98年５月25日邀同其餘被告為連帶保證人
    ，向其借款新臺幣（下同）2,000.萬元及300.萬元各１筆：
    (１)2,000.萬元該筆：約定借款期間為15年，利息按原告二
    年期定期儲蓄機動利率加碼計算，第１年加年息1.1215％、
    第２年加年息1.305.％、第３年加年息1.5550％（目前為年
    息3.0550％）計算，並採機動利率，隨原告之上開利率調整
    而調整，被告翰森公司應自借款日起前２年按月付息，自第
    ３年起至113.年５月26日止，依年金法按月平均攤還本息，
    於每月之26日各支付一次；如未按期攤還本息時，即喪失期
    限之利益，應一次全部清償，並自應償付之日起，其逾期償
    還在６個月以內者，按上開約定利率之10％；超過６個月者
    ，就超過６個月部分，按上開約定利率之20％計付違約金，
    立有「借據」１件及「授信約定書」２件為證；(２)300.萬
    元該筆：約定借款期間為３年，利息按原告二年期定期儲蓄
    機動利率加年息4.4650％（即年息5.9650％）計算，並採機
    動利率，隨原告之上開利率調整而調整，被告翰森公司應自
    借款日起，依年金法平均攤還本息，於每月之26日各支付一
    次；如未按期攤還本息時，即喪失期限之利益，應一次全部
    清償，並自應償付之日起，其逾期償還在６個月以內者，按
    上開約定利率之10％；超過６個月者，就超過６個月部分，
    按上開約定利率之20％計付違約金；嗣於98年８月17日簽訂
    「契據條款變更契約」，延長還款期間５年，立有「借據」
    、「授信約定書」２件及「契據條款變更契約」１件為證。
    (二)被告翰森公司復於99年10月13日邀同其餘被告為連帶保
    證人，向其借款200.萬元，約定借款期間自99年10月21日起
    至104.年10月21日止，利息按原告基準利率加年息2.6450％
    （即年息5.0850％）計算，並採機動利率，隨原告之上開利
    率調整而調整，被告翰森公司應自實際撥款日起，依年金法
    平均攤還本息，於每月之21日各支付一次；如未按期攤還本
    息時，即喪失期限之利益，應一次全部清償，並自應償付之
    日起，其逾期償還在６個月以內者，按上開約定利率之10％
    ；超過６個月者，就超過６個月部分，按上開約定利率之20
    ％計付違約金，立有「借據」１件為證。(三)被告翰森公司
    並於99年10月13日邀同其餘被告為連帶保證人，與其簽訂週
    轉金貸款契約，被告翰森公司得自99年10月21日起至100.年
    10月21日止，另提出借據或票據，於總額度430.萬元之範圍
    內向其分次借款，每筆借款期間不得逾６個月；嗣被告翰森
    公司先後於100.年１月10日、100.年１月18日、100.年１月
    25日及100.年４月15日提出借據，向其借款110.萬元、110.
    萬元、110.萬元及100.萬元，借款期間分別至100.年７月10
    日、100.年７月18日、100.年７月25日及100.年10月15日止
    ，約定上開借款之本金應於到期後一次清償，利息按原告之
    基準利率加年息2.4450％（即年息4.8850％）計算，並採機
    動利率，隨原告之上開利率調整而調整，被告翰森公司應按
    月給付；如未按期攤還本息時，即喪失期限之利益，應一次
    全部清償，並自違約之日起，其逾期償還在６個月以內者，
    按上開約定利率之10％；超過６個月者，就超過６個月部分
    ，按上開約定利率之20％計付違約金，立有「週轉金貸款契
    約」１件及借據４件為證。(四)被告翰森公司又於98年５月
    間邀同被告林弘祥為連帶保證人，並以被告林弘祥為持卡人
    ，領用商務信用卡乙張，依約被告林弘祥即得持卡至各特約
    商店刷卡消費，惟應於當期繳款截止日前向其如數清償或以
    循環信用方式繳交最低應繳金額，其餘未清償之消費帳款則
    應按當期適用之分級循環信用利率（上限為年息19.710％）
    計付循環信用利息，未繳付最低應繳金額或延誤繳款期限者
    ，應另按延滯第１個月150.元、延滯第２個月300.元、延滯
    第３個月600.元之方式加計逾期手續費（即違約金，且最高
    不得收取逾三期之違約金），立有「商務卡申請書」、「臺
    灣中小企業銀行商務卡約定條款」及「信用卡保證書暨約定
    條款」各１件為證。(五)詎被告翰森公司於借款及領得信用
    卡使用後，卻未依約支付應付之金額，依約已喪失循環信用
    之期限利益，債務全部視為到期，尚欠如主文第１、２項所
    示之本息及違約金未清償，其餘被告各為翰森公司借款及信
    用卡使用契約之連帶保證人，亦應依約負連帶清償之責等情
    ，為此依使用消費借貸契約、信用卡契約及連帶保證契約提
    起本件訴訟，請求判命被告等人連帶如數給付。
三、被告３人均經本院合法通知，未於言詞辯論期日到場，亦未
    提出任何書狀為聲明及陳述。
四、查原告主張之上開事實，業據提出「借據」、「授信約定書
    」、「契據條款變更契約」、「週轉金貸款契約」、「商務
    卡申請書」、「臺灣中小企業銀行商務卡約定條款」、「信
    用卡保證書暨約定條款」等件（影本附卷，原本發還）、放
    款利率歷史資料及電腦列印之帳單等件為證，經核與其所述
    相符，參以被告林弘祥（兼翰森公司法定代理人）及顏美瑜
    均已去向不明，期日通知書係以公示送達之方法為之，衡情
    應不可能向原告為清償等情，原告之主張自堪信為真實，亦
    即被告翰森公司確有積欠原告如主文第１、２項所示之借款
    及信用卡消費款本息及違約金未付，依約應負清償之責，其
    餘被告各為翰森公司借款及信用卡使用契約之連帶保證人，
    依約應負連帶清償之責，從而原告依消費借貸、信用卡使用
    契約及連帶保證之法律關係，訴請被告連帶如數給付如主文
    第１、２項所示，自屬正當，應予准許。
五、訴訟費用261,278.元（內含裁判費261,128.元及公示送達之
    登報費150.元），依民事訴訟法第78條、第85條第１項但書
    、第85條第２項之規定，應由敗訴之被告按比例連帶負擔，
    爰一併確定其數額如主文第３項所示。
六、據上論結，本件原告之訴為有理由，依民事訴訟法第385.條
    第１項前段、第78條、第85條第１項但書、第85條第２項，
    判決如主文。
中    華    民    國    100   年    9     月    19    日
                  民事庭法      官  林金發
以上正本係照原本作成。
如不服本判決，應於本判決送達後20日內向本院提出上訴狀（並
附繕本）及繳納上訴裁判費，上訴於臺灣高等法院。如委任律師
提起上訴者，應同時繳納上訴裁判費，否則逕予駁回其上訴。
中    華    民    國    100   年    9     月    19    日
                        法院書記官  林建清
 附表一：
┌──┬──────┬─────────────┬────────────┐
│編號│ 請求之金額 │利                      息│違        約          金│
│    │（本金餘額）├────────┬────┼────────────┤
│    │（ 新臺幣 ）│起     迄     日│年 利 率│ 計 算 之 期 間 及 利 率│
├──┼──────┼────────┼────┼────────────┤
│ １ │  2,000.萬元│自100.年４月26日│3.0550％│自100.年５月27日起至清償│
│    │            │起至清償日止。  │        │日止，其逾期在６個月內部│
├──┼──────┼────────┼────┤分，按左列利率之10％計算│
│ ２ │ 1,885,711元│自100.年４月26日│5.9650％│；其逾期超過６個月部分，│
│    │            │起至清償日止。  │        │按左列利率之20％計算。  │
├──┼──────┼────────┼────┼────────────┤
│ ３ │ 1,821,748元│自100.年４月21日│5.0850％│自100.年５月22日起至清償│
│    │            │起至清償日止。  │        │日止，其逾期在６個月內部│
│    │            │                │        │分，按左列利率之10％計算│
│    │            │                │        │；其逾期超過６個月部分，│
│    │            │                │        │按左列利率之20％計算。  │
├──┼──────┼────────┼────┼────────────┤
│ ４ │  110.萬元  │自100.年５月10日│4.8850％│自100.年６月11日起至清償│
│    │            │起至清償日止。  │        │日止，其逾期在６個月內部│
│    │            │                │        │分，按左列利率之10％計算│
│    │            │                │        │；其逾期超過６個月部分，│
│    │            │                │        │按左列利率之20％計算。  │
├──┼──────┼────────┼────┼────────────┤
│ ５ │  110.萬元  │自100.年４月18日│4.8850％│自100.年５月19日起至清償│
│    │            │起至清償日止。  │        │日止，其逾期在６個月內部│
│    │            │                │        │分，按左列利率之10％計算│
│    │            │                │        │；其逾期超過６個月部分，│
│    │            │                │        │按左列利率之20％計算。  │
├──┼──────┼────────┼────┼────────────┤
│ ６ │  110.萬元  │自100.年４月25日│4.8850％│自100.年５月26日起至清償│
│    │            │起至清償日止。  │        │日止，其逾期在６個月內部│
│    │            │                │        │分，按左列利率之10％計算│
│    │            │                │        │；其逾期超過６個月部分，│
│    │            │                │        │按左列利率之20％計算。  │
├──┼──────┼────────┼────┼────────────┤
│ ７ │  100.萬元  │自100.年５月15日│4.8850％│自100.年６月16日起至清償│
│    │            │起至清償日止。  │        │日止，其逾期在６個月內部│
│    │            │                │        │分，按左列利率之10％計算│
│    │            │                │        │；其逾期超過６個月部分，│
│    │            │                │        │按左列利率之20％計算。  │
└──┴──────┴────────┴────┴────────────┘
 附表二：
┌──┬──────┬─────────────┬────────────┐
│編號│ 請求之金額 │利                      息│ 逾   期   手   續   費 │
│    │（本金餘額）├────────┬────┤（ 即   違   約   金 ） │
│    │（ 新臺幣 ）│起     迄     日│年 利 率│                        │
├──┼──────┼────────┼────┼────────────┤
│ １ │ 298,883.元 │自100.年６月２日│ 8.39％ │       1,000元          │
│    │            │起至清償日止。  │        │（自100.年６月２日起至清│
│    │            │                │        │償日止，延滯第１個月100.│
│    │            │                │        │元、延滯第２個月300.    │
│    │            │                │        │元、延滯第３個月600.元）│
└──┴──────┴────────┴────┴────────────┘